【裁判字號】    98,抗,93
【裁判日期】    981231
【裁判案由】    拍賣抵押物
【裁判全文】
臺灣高雄地方法院民事裁定                98年度抗字第93號
抗  告  人  甲○○○
相  對  人  新加坡商星展銀行股份有限公司
法定代理人  乙○○
抗告人因與相對人間拍賣抵押物事件，對於中華民國98年11月16
日本院98年度司拍字第1718號裁定提起抗告，本院管轄之合議庭
裁定如下：
    主  文
抗告駁回。
抗告程序費用新臺幣壹仟元由抗告人負擔。
    理  由
一、按抵押權人，於債權已屆清償期，而未受清償者，得聲請法
    院，拍賣抵押物，就其賣得價金而受清償。民法第873 條定
    有明文。而上開規定，為民法物權編修正前設定之最高限額
    抵押權所準用，此觀諸民法物權編施行法第17條、民法第88
    1 條之17等規定自明。又不動產所有人設定抵押權後，將不
    動產讓與他人者，依民法第867 條但書規定，其抵押權不因
    此而受影響，抵押權人得本於追及其物之效力實行抵押權（
    最高法院71年台抗字第431 號判例參照）。抵押權人依此項
    規定聲請拍賣抵押物係屬非訟事件，法院所為准駁之裁定，
    無確定實體法上法律關係存否之性質，於債權及抵押權之存
    否無既判力，故袛須其抵押權已經依法登記，且債權已屆清
    償期而未受清償，法院即應為准許拍賣抵押物之裁定，至對
    於此項法律關係有爭執之人，自得提起訴訟以資救濟，不得
    僅以抗告程序聲明其爭執，並據為廢棄拍賣抵押物裁定之理
    由（最高法院51年10 月8日民刑庭總會決議(三)參照）。
二、本件相對人主張案外人沈承鋒（原名：沈文福）於民國（下
    同）92年5 月28日，以原裁定主文所示之不動產（下稱系爭
    不動產）設定最高限額抵押權新臺幣（下同）4,560,000 元
    ，為向案外人泛亞商業銀行股份有限公司（嗣改名：寶華商
    業銀行股份有限公司，下稱泛亞銀行）借款擔保，抵押權存
    續期間為92年5月27日至142 年5月26日，並約定上開抵押權
    擔保範圍係案外人沈承鋒對案外人泛亞銀行現在及將來所負
    在抵押權設定契約書所定債權最高限額內之借款、借據、信
    用卡及其他一切債務。嗣沈承鋒分別於92年5 月28日、93年
    11月22日以現金卡向泛亞銀行辦理信用貸款3,800,00 0 元
    、500,000 元（下稱系爭現金卡債權），詎沈承鋒分別自98
    年9 月27日、95年8 月10日起即未依約繳納本息，全部債務
    視為到期。泛亞銀行於97年10月16日將系爭現金卡債權及抵
    押權讓與予聲請人，沈承鋒於95年10月12日以買賣為原因關
    係將上開不動產移轉登記予相對人，是相對人自得就抗告人
    所有之系爭不動產聲請拍賣裁定，此有相對人提出之信用貸
    款逾期繳款通知函、郵局掛號郵件收件回執、現金卡申請書
    、約定條款、協議書、房屋抵押貸款總約定書、抵押權設定
    契約書、他項權利證明書、土地及建物登記謄本等件可證，
    原法院據以准許相對人拍賣抵押物之聲請，即無不當，抗告
    意旨略以：系爭抵押權係於97年10月16日辦理登記，然並未
    將系爭現金卡債權登記為抵押權擔保範圍，自非可拍賣系爭
    不動產以求償；且相對人審核現金卡核發已有過失，且相對
    人亦拒絕與抗告人協商減免利息或分期償還，僅求己身利益
    等語，惟依上開說明，其爭執事項，非本件非訟程序所得審
    酌，抗告人應另行與相對人協商，以求解決，其提起抗告，
    請求廢棄原裁定，不能謂有理由。
三、據上論結，本件抗告為無理由，爰裁定如主文。
中    華    民    國    98    年    12    月    31    日
                  鳳山民事庭  審判長法  官  楊富強
                                    法  官  林意芳
                                    法  官  吳文婷
以上正本證明與原本無異。
如不服本裁定，僅得於收受本裁定正本送達後10日內，以適用法
規顯有錯誤為理由，向本院提出再抗告狀，（須附繕本一份及繳
納再抗告裁判費新台幣1,000元），經本院許可後始可再抗告。
中    華    民    國    98    年    12    月    31    日
                                    書記官  林仕興

司法院資訊處製作；財團法人民間司法改革基金會備份。
